ACORDAO-COMPLETO-2380619

ACÓRDÃO DE RELAÇÃO

ACÓRDÃO DE RELAÇÃO 11031/2019 ATA 38/2019 - SEGUNDA CÂMARA

Acórdão 11031/2019-TCU-Segunda Câmara
Trata-se de representação apresentada pela Controladoria-Geral da União no Estado do Amapá (CGU/AP) , em razão de possíveis irregularidades na Chamada Pública nº 1/2019, conduzida pelo Comando da 22ª Brigada de Infantaria de Selva (Macapá/AP) do Comando do Exército – Ministério da Defesa, cujo objeto é a aquisição de gêneros alimentícios de agricultores familiares por meio da Modalidade Compra Institucional do Programa de Aquisição de Alimentos - PAA, por dispensa de licitação. 
Considerando que a representação preenche os requisitos de admissibilidade constantes no art. 235 do Regimento Interno do TCU, haja vista a matéria ser de competência do Tribunal, referir-se a responsável sujeito a sua jurisdição, estar redigida em linguagem clara e objetiva, conter nome legível, qualificação e endereço do representante, bem como encontrar-se acompanhada de indícios concernentes às irregularidades apontadas; 
considerando que a Controladoria-Geral da União possui legitimidade para representar ao Tribunal, consoante disposto no inciso II do art. 237 do RI/TCU;
considerando que três participantes da chamada pública foram representados por uma única  pessoa, o que comprometeria o sigilo das propostas, que vieram a ser classificadas, com os valores de R$ 16.819,85, R$ 10.875,45 e R$ 3.800,00;
considerando que um dos licitantes é responsável por empresa do segmento de comércio varejista de hortifrutigranjeiros, o que não se coaduna com o art. 3º da Lei 11.326/2006, por não se tratar de agricultor familiar;
considerando que os valores ofertados pelos três licitantes mencionados foram compatíveis com a estimativa realizada e juntos atingem o montante de pouco mais de R$ 30.000,00;
considerando que a CGU/AP já comunicou o controle interno do Comando do Exército sobre os fatos alegados, o qual poderá aplicar eventuais sanções administrativas aos agentes;
considerando que os elementos constantes dos autos apontam baixa materialidade do objeto e ausência de risco para a Administração pela não atuação do TCU;
os ministros do Tribunal de Contas da União, reunidos em sessão da 2ª Câmara, ACORDAM, por unanimidade, de acordo com os pareceres emitidos nos autos e com fundamento nos arts. 237 e 250, inciso I, do Regimento Interno, c/c o art. 106, § 3º, inciso I, da Resolução-TCU 259/2014, em: 
conhecer desta representação;
considerar prejudicada a continuidade do exame da representação por este Tribunal, diante do baixo risco e da baixa materialidade do seu objeto; 
c) dar ciência desta deliberação, bem como da instrução à peça 3, ao representante e ao Comando do Exército – Ministério da Defesa; e 
d) arquivar o presente processo.
1. Processo TC-Processo 035.884/2019-3 (REPRESENTAÇÃO) 
                   1.1. Classe de Assunto: VII.
                   1.2. Representante: Controladoria-Geral da União /CGU. (CNPJ 05.049.940/0001-99) .
                   1.3. Unidade: Ministério da Defesa-comando do Exército (vinculador) .
	1.4. Relatora: ministra Ana Arraes
	1.5. Representante do Ministério Público: não atuou
	1.6. Unidade Técnica: Secretaria de Controle Externo de Aquisições Logísticas (Selog) .
	1.7. Representação legal: não há.
	1.8. Determinações/Recomendações/Orientações: não há.

Segunda Câmara

Ministério da Defesa-comando do Exército (vinculador).

Controladoria-Geral da União /CGU. (CNPJ 05.049.940/0001-99).

ANA ARRAES

não há.

Não atuou

REPRESENTAÇÃO (REPR)

Secretaria de Controle Externo de Aquisições Logísticas (Selog).